Plans de la sous-série 4 N
Archives départementales du Gers
- Gendarmeries
  - Condom
    - Caserne de gendarmerie, projet d'installation de la brigade à pied, façade sur la cour, élévation., 1872 (20 novembre); 4 N 1141; 4 N 66; 54 cm x 30,5 cm calque
    - Caserne de gendarmerie, projet d'installation de la brigade à pied, façade sur la terrasse, élévation., 1872 (20 novembre); 4 N 1142; 4 N 66; 51 cm x 30,5 cm calque
    - Caserne de gendarmerie, projet d'installation de la brigade à pied, coupe transversale., 1872 (20 novembre); 4 N 1143; 4 N 66; 30,5 cm x 34,5 cm calque
    - Caserne de Condom, aile nord, 2e étage, avant la transformation, après la transformation: plans., 1922; 4 N 1144; 4 N 66; 30,5 cm x 19,5 cm calque
      Condom (Gers, France); caserne
    - Projet de construction de deux chambres de sûreté, plan d'ensemble et dessins du bâtiment projeté, plan d'ensemble, coupe horizontale, élévation., 1927 (18 mars); 4 N 1145; 4 N 66; 42 cm x 31 cm calque
  - Eauze
    - Caserne de gendarmerie d'Eauze, plan du terrain que le département a l'intention d'acquérir comme emplacement de la nouvelle caserne, plan d'ensemble., 1899 (23 novembre); 4 N 1146; 4 N 67; 20 cm x 30,5 cm papier
      Eauze (Gers, France); caserne; gendarmerie
    - Département du Gers, projet de caserne de gendarmerie d'Eauze, plan du rez-de-chaussée, plan général., 1899 (4 août); 4 N 1147; 4 N 67; 63 cm x 47,5 cm calque
    - Département du Gers, projet de caserne de gendarmerie pour Eauze, plan du premier étage, façade sur la route et coupe transversale., 1899 (4 août); 4 N 1148; 4 N 67; 46 cm x 33 cm calque
    - Département du Gers, caserne de gendarmerie pour Eauze, plan de l'écurie, face de l'écurie et coupe., 1899 (4 août); 4 N 1149; 4 N 67; 56,5 cm x 33 cm calque
  - Gimont
    - Département du Gers, ville de Gimont, caserne de gendarmerie, dessin du parcellaire., 1873 (19 juin); 4 N 1150; 4 N 69; 17 cm x 24 cm calque
      Gimont (Gers, France); caserne; gendarmerie
  - Gondrin
    - Caserne de Gondrin, Appropriation de la maison Manin pour une brigade de gendarmerie à pied, plan du rez-de-chaussée, plan de l'étage, plan du soubassement., 1872 (11 décembre); 4 N 1151; 4 N 70; 63,5 cm x 45,5 cm calque
      Gondrin (Gers, France); caserne; gendarmerie
    - Département du Gers, commune de Gondrin: plan d'ensemble dressé à l'échelle de 1/1250., 1873 (14 novembre); 4 N 1152; 4 N 70; 39 cm x 25 cm calque
  - L'Isle-Jourdain
    - Plan de la communauté des Soeurs de notre Dame à l'Isle-Jourdain avec rectification de ce que pourrait être sa transformation en caserne de gendarmerie., 1895 (19 juillet); 4 N 1153; 4 N 71; 37 cm x 27,5 cm calque
      L'Isle-Jourdain (Gers, France); caserne; gendarmerie
    - « Caserne de gendarmerie de l'Isle-Jourdain, dessins de l'immeuble »., 1936 (2 mai); 4 N 1154; 4 N 71; 31 cm x 85 cm papier
    - Caserne de gendarmerie de l'Isle Jourdain: élévation sur la RN 124., 1936; 4 N 1154 - 1; 4 N 71
    - Caserne de gendarmerie de l'Isle Jourdain: plan du rez-de-chaussée., 1936; 4 N 1154 - 2; 4 N 71
    - Caserne de gendarmerie de l'Isle Jourdain: plan du premier étage., 1936; 4 N 1154 - 3; 4 N 71
    - Caserne de gendarmerie de l'Isle Jourdain: plan du galetas., 1936; 4 N 1154 - 4; 4 N 71
  - Jégun
    - Caserne de Jegun, bâtiment de la caserne, rez-de-chaussée et 1er étage: plans., 1901 (2 septembre); 4 N 1155; 4 N 72; 27,5 cm x 28 cm papier
      Jegun (Gers, France); caserne; gendarmerie
    - Caves et magasin de fourrages: plan coupe et élévation., 1901 (2 septembre); 4 N 1156; 4 N 72; 37,5 cm x 28 cm papier
  - Lectoure
    - Caserne de Lectoure, Clos du sieur Bourgade: plan., 1827; 4 N 1157; 4 N 73; 30 cm x 20,5 cm papier
      Lectoure (Gers, France); caserne; gendarmerie
    - Projet de construction d'une caserne de gendarmerie de la brigade de Lectoure, façade principale: plan du rez-de-chaussée, plan du 1er et 2e étage, coupe., 1829 (26 décembre); 4 N 1158; 4 N 73; 58,5 cm x 41 cm papier
    - Plan du rez-de-chaussée de l'ancienne caserne des gendarmes de Lectoure., 1832; 4 N 1159; 4 N 73; 44 cm x 28 cm papier
    - Plan du premier étage de l'ancienne caserne des gendarmes de Lectoure., 1832; 4 N 1160; 4 N 73; 43,5 cm x 27,5 cm papier
    - Plan des soubassements ou rez-de-chaussée de la caserne de la gendarmerie de Lectoure., 1832; 4 N 1161; 4 N 73; 28,5 cm x 43,5 cm papier
    - Plan d'élévation de la façade de la sidevant caserne des gendarmes de la ville de Lectoure., 1832; 4 N 1162; 4 N 73; 42,5 cm x 26,5 cm papier
    - Plan géométral du rez-de-chaussée de la caserne actuelle de la sidevant gendarmerie de Lectoure., 1832; 4 N 1163; 4 N 73; 43,5 cm x 28,5 cm papier
    - Plan de la coupe en travers du levant au couchant de la sidevant caserne des gendarmes de Lectoure telle qu'elle se trouve actuellement., 1832; 4 N 1164; 4 N 73; 28 cm x 23,5 cm papier
    - Plan de la caserne de gendarmerie de la ville de Lectoure, rez-de-chaussée, 1er étage, 2e étage., 1838 (30 octobre); 4 N 1165; 4 N 73; 59 cm x 45 cm papier
    - Projet de surélévation, caserne de gendarmerie de Lectoure: plan du rez-de-chaussée., 1878 (11 mars); 4 N 1166; 4 N 74; 37 cm x 55,5 cm calque
    - Projet de surélévation, caserne de gendarmerie de Lectoure: plan du 1er étage., 1878 (11 mars); 4 N 1167; 4 N 74; 55 cm x 36,5 cm calque
    - Projet de surélévation, caserne de gendarmerie de Lectoure: plan du 2e étage., 1878 (11 mars); 4 N 1168; 4 N 74; 37 cm x 52,5 cm calque
    - Projet de surélévation, caserne de gendarmerie de Lectoure, coupe sur AB., 1878 (11 mars); 4 N 1169; 4 N 74; 50 cm x 36,5 cm calque
    - Caserne de Lectoure, aile sud, plan du 1er étage actuel et plan du 1er étage transformé., 1922; 4 N 1170; 4 N 74; 19 cm x 20 cm calque
    - Croquis de l'emplacement des jardins des brigades de gendarmerie de Lectoure., 1922 (27 novembre); 4 N 1171; 4 N 74; 22 cm x 16,5 cm papier
  - Lombez
    - Caserne de gendarmerie de Lombez, projet d'aménagement de 2 nouveaux logements de gendarmes dans les bâtiments existants., 1894 (1er septembre); 4 N 1172; 4 N 75; 24 cm x 31 cm calque
      Lombez (Gers, France); caserne; gendarmerie
    - Logement prévu à la sous-préfecture de Lombez pour le lieutenant de gendarmerie, 6 pièces au premier étage plus 1 bureau au rez-de-chaussée., 1929; 4 N 1173; 4 N 75; 20 cm x 15 cm papier
      Lombez (Gers, France); hôtel de la sous-préfecture; logement
  - Marciac
    - Département du Gers: plan général de la caserne de gendarmerie de Marciac., 1872 (12 avril); 4 N 1174; 4 N 76; 33,5 cm x 46 cm papier
      Marciac (Gers, France); caserne; gendarmerie
    - Caserne de gendarmerie de Marciac, chambres de sûreté et grenier à fourrages, plan et élévation., 1874 (31 décembre); 4 N 1175; 4 N 76; 24,5 cm x 44,5 cm calque
    - Plan général des locaux transformés., 1939 (10 mars); 4 N 1176; 4 N 76; 21 cm x 30,5 cm papier
  - Mauvezin
    - Commune de Mauvezin, immeuble de M. Laborde proposé pour une caserne de gendarmerie, plan., 1905; 4 N 1177; 4 N 76
      Mauvezin (Gers, France); caserne; gendarmerie
    - Maison Laborde à Mauvezin, avant-projet d'aménagement pour une caserne de gendarmerie, rez-de-chaussée et premier étage du bâtiment des logements, plans., 1905; 4 N 1178; 4 N 78
  - Miélan
    - Caserne de Miélan, chambres de sûreté, projet modifié sur la demande du conseil général., 1871; 4 N 1179; 4 N 79
      Miélan (Gers, France); caserne; gendarmerie
  - Miradoux
    - Caserne de gendarmerie de Miradoux: plan., 1886; 4 N 1180; 4 N 80
      Miradoux (Gers, France); caserne; gendarmerie
    - Caserne de gendarmerie de Miradoux, projet de reconstruction des murs de refend avec suppression du 2e étage: plan du rez-de-chaussée, plan du 1er étage et plan général de situation., 1896; 4 N 1181; 4 N 80
  - Mirande
    - Mirande, plan géométrique de plusieurs jardins et une petite bâtisse., 1826; 4 N 1182; 4 N 81
      Mirande (Gers, France); caserne; gendarmerie
    - Plan projet de la reconstruction de la caserne de la gendarmerie de Mirande, n°1 rez-de-chaussée., 1826; 4 N 1183; 4 N 81
    - Projet d'élévation pour la caserne de la gendarmerie de Mirande, n°2, 1er et 2e étage, façade sur la rue Marin, côté ouest, plan coupe et élévation., 1826; 4 N 1184; 4 N 81
    - Caserne de gendarmerie de Mirande: plan du rez-de-chaussée., 1877; 4 N 1185; 4 N 81
    - Caserne de gendarmerie de Mirande: plan du 1er étage., 1877; 4 N 1186; 4 N 81
    - Caserne de gendarmerie de Mirande: plan du 2e étage., 1877; 4 N 1187; 4 N 81
    - Caserne de gendarmerie de Mirande, coupe suivant AB, coupe suivant CD, face du magasin., 1877; 4 N 1188; 4 N 81
    - Caserne de gendarmerie de Mirande, projet d'installation de la brigade à pied dans les locaux libres des bâtiments existants: plan du rez-de-chaussée, plan du 1er étage, plan du 2me étage, coupe transversale sur l'écurie et sur le bâtiment à aménager., 1891; 4 N 1189; 4 N 81
    - Croquis de construction de bâtiments dans la cour., 1911; 4 N 1190; 4 N 81
    - Aménagement de la maison de Godon: plan général., 1913; 4 N 1191 - 1; 4 N 81
    - Aménagement de la maison de Godon, rez-de-chaussée., 1913; 4 N 1191 - 2; 4 N 81
    - Aménagement de la maison de Godon, 1er étage., 1913; 4 N 1191 - 3; 4 N 81
    - Aménagement de la maison de Godon, 2e étage., 1913; 4 N 1191 - 4; 4 N 81
    - Aménagement de la maison de Godon, charpente projetée., 1913; 4 N 1191 - 5; 4 N 81
    - Projet de surélévation de la caserne de gendarmerie de Mirande: plan., 1914; 4 N 1192 - 1; 4 N 81
    - Projet de surélévation de la caserne de gendarmerie de Mirande, élévation Est., 1914; 4 N 1192 - 2; 4 N 81
    - Projet de surélévation de la caserne de gendarmerie de Mirande, façade midi, élévation, détails des colonnes et poitrails., 1914; 4 N 1192 - 3; 4 N 81
    - Projet de surélévation de la caserne de gendarmerie de Mirande: plan du platelage des combles, coupe longitudinale., 1914; 4 N 1193 - 1; 4 N 81
    - Projet de surélévation de la caserne de gendarmerie de Mirande, fermes intermédiaires et ferme ordinaire., 1914; 4 N 1193 - 2; 4 N 81
    - Projet de surélévation de la caserne de gendarmerie de Mirande, détails de la corniche., 1914; 4 N 1193 - 3; 4 N 81
    - Projet de surélévation de la caserne de gendarmerie de Mirande, détails des fermes et plan de la couverture., 1914; 4 N 1194 - 1; 4 N 81
    - Projet de surélévation de la caserne de gendarmerie de Mirande, coupes., 1914; 4 N 1194 - 2; 4 N 81
    - Caserne de gendarmerie de Mirande: plans du rez-de-chaussée, du 1er étage et du 2e étage., 1914; 4 N 1195; 4 N 81
    - Projet d'aménagement des casernes de gendarmerie de Mirande dans les locaux des casernes Laubadère: plan d'ensemble., 1927; 4 N 1196 - 1; 4 N 81
    - Projet d'aménagement des casernes de gendarmerie de Mirande dans les locaux des casernes Laubadère: plan d'aménagement des bâtiments A et B., 1927; 4 N 1196 - 2; 4 N 81
    - Plan du casernement proposé pour les brigades de Mirande., 1930; 4 N 1197; 4 N 81
  - Nogaro
    - Plan de restauration de la caserne de gendarmerie de Nogaro., 1896; 4 N 1198; 4 N 83
      Nogaro (Gers, France); caserne; gendarmerie
  - Plaisance
    - Département du Gers, ville de Plaisance, plans des divers étages de la mairie et de ses dépendances indiquant en rouge les appropriations à faire dans ces bâtiments pour y installer la caserne de gendarmerie, 1ère feuille »., 1873; 4 N 1199; 4 N 84
      Plaisance (Gers, France); hôtel de ville; caserne; gendarmerie
    - Département du Gers, ville de Plaisance, plans des divers étages de la mairie et de ses dépendances indiquant en rouge les appropriations à faire dans ces bâtiments pour y installer la caserne de gendarmerie, 2e feuille », plans., 1873; 4 N 1200; 4 N 84
    - Caserne de gendarmerie de Plaisance, maison Gariepuy, rez-de-chaussée, 1er étage, 2e étage: plans., 1889; 4 N 1201; 4 N 84
      Plaisance (Gers, France); caserne; gendarmerie
    - Dépendances: plan coupe et élévation., 1889; 4 N 1202; 4 N 84
  - Riscle
    - Ville de Riscle: plan de la caserne de gendarmerie., 1874; 4 N 1203; 4 N 85
      Riscle (Gers, France); caserne; gendarmerie
  - Saint-Clar
    - Caserne de gendarmerie de Saint-Clar à aménager dans la maison Laforgue: plans du rez-de-chaussée et du premier étage., 1800-1940; 4 N 1204; 4 N 86
      Saint-Clar (Gers, France); caserne; gendarmerie
    - Caserne de gendarmerie de Saint-Clar à améliorer où elle est, dans la maison Lannès: plan du rez-de-chaussée et du 1er étage., 1800-1940; 4 N 1205; 4 N 86
    - Maison Lannès, plan du rez-de-chaussée, cour, dépendances, jardins., 1921; 4 N 1206; 4 N 86
    - Caserne de gendarmerie de Saint-Clar, proposition de vente de M. Lannès, plan des lieux., 1934; 4 N 1207; 4 N 86
  - Samatan
    - Caserne de Samatan, maison Cousse, modifications demandées pour la gendarmerie, plan du rez-de-chaussée, plan du 1er étage., 1903; 4 N 1208; 4 N 87
      Samatan (Gers, France); caserne; gendarmerie
  - Saramon
    - Commune de Saramon: plan d'ensemble dressé à l'échelle de 1 à 1250., 1872; 4 N 1209; 4 N 88
      Saramon (Gers, France); caserne; gendarmerie
    - Saramon, maison de M. Cavarré: plan du rez-de-chaussée, état actuel., 1873; 4 N 1210; 4 N 88
    - Saramon, maison de M. Cavarré, projet d'écurie à un rang de chevaux: plan., 1873; 4 N 1211; 4 N 88
    - Saramon, maison de M. Cavarré, projet d'écurie à deux rangs de chevaux: plan., 1873; 4 N 1212; 4 N 88
    - Plan A, plan au niveau du rez-de-chaussée., 1873; 4 N 1213; 4 N 88
    - Plan B, plan au niveau du 1er étage à l'échelle de 0,02 pour 1 m 00., 1873; 4 N 1214; 4 N 88
  - Seissan
    - Caserne de Seissan, projet de gendarmerie chez M. Tourné à Seissan., 1907; 4 N 1215; 4 N 89
      Seissan (Gers, France); caserne; gendarmerie
    - Maison Tourné à Seissan à aménager pour recevoir la brigade de gendarmerie, plans du rez-de-chaussée, du 1er étage et des combles., 1908; 4 N 1216; 4 N 89
      Seissan (Gers, France); gendarmerie
  - Valence-sur-Baïse
    - Commune de Valence, acquisition d'un bâtiment de gendarmerie, plan d'ensemble., 1872; 4 N 1217; 4 N 90
      Valence-sur-Baïse (Gers, France); gendarmerie
    - Plan de la caserne de gendarmerie de Valence, état actuel, rez-de-chaussée, premier étage., 1923; 4 N 1218; 4 N 90
      Valence-sur-Baïse (Gers, France); caserne; gendarmerie
    - Plans coupes et élévations., 1923; 4 N 1219; 4 N 90
    - Plan de la caserne de Valence une fois le projet d'aménagement exécuté, plan du rez-de-chaussée, plan du 1er étage., 1923; 4 N 1220; 4 N 90
  - Vic-Fezensac
    - Plan géométrique de la maison, décharges, écurie, grange, patus et jardin, située dans la ville de Vic-Fezensac appartenant à M. Dubourdieu., 1827; 4 N 1221; 4 N 91
      Vic-Fezensac (Gers, France); caserne; gendarmerie
    - Plan figuratif de la partie de bâtiment et jardin de M. Lacroix et dont l'acquisition est projetée pour la caserne de la brigade de gendarmerie de Vic-Fezensac., 1827; 4 N 1222; 4 N 91
    - Projet de la restauration de la caserne de gendarmerie de Vic-Fezensac, rez-de-chaussée, premier étage., 1828; 4 N 1223; 4 N 91
    - Caserne de gendarmerie de Vic-Fezensac, projet de reconstruction des logements de gendarmes, plan général à rez-de-chaussée., 1898; 4 N 1224; 4 N 91
    - Caserne de gendarmerie de Vic-Fezensac, projet de reconstruction des logements de gendarmes, plan du 1er étage, plan du 2e étage., 1898; 4 N 1225; 4 N 91
    - Caserne de gendarmerie de Vic-Fezensac, projet de reconstruction des logements de gendarmes, élévation, face sur la route, élévation face sur la cour, coupe transversale., 1898; 4 N 1226; 4 N 91
    - Caserne de Vic-Fezensac, 1ère combinaison avec utilisation et conservation du bâtiment d'habitation, rez-de-chaussée, 1er étage., 1898; 4 N 1227; 4 N 91
    - Caserne de gendarmerie de Vic-Fezensac, plan du rez-de-chaussée., 1897; 4 N 1228; 4 N 91
- Bâtiments divers
  - Dépôt de mendicité
    - Plan général des bâtiments actuellement construits au Seillan, N°6, plan terrier de l'ensemble des bâtiments et des édifices construits au Seillan, près d'Auch., 1809; 4 N 1229; 4 N 93
      Auch (Gers, France); établissement médico social; mendicité
    - Plan du premier au-dessus des écuries., 1809; 4 N 1230; 4 N 93
    - N°8, plans de l'entresol et du second du corps de bâtiment B., 1809; 4 N 1231; 4 N 93
    - N°9, plans de l'entresol et du second du corps de bâtiment D., 1809; 4 N 1232; 4 N 93
    - N°10, élévations du corps de bâtiment qui comprenait les écuries., 1809; 4 N 1233; 4 N 93
    - N°11, élévations du côté de la cour des deux corps de bâtiment situés au midi et au nord de la dite cour., 1809; 4 N 1234; 4 N 93
    - Plan terrier indiquant les possessions du sieur Alexandre au Seillan., 4 N 1235; 4 N 93
    - Plan coupe et élévation du hangar qu'a fait construire le sieur Lannes et qu'il a adossé au mur du dépôt de mendicité d'Auch., 1800-1900; 4 N 1236; 4 N 92
    - Plan du rez-de-chaussée pour l'établissement d'une maison de mendicité dans le ci-devant couvent de Prouilhan à Condom, département du Gers, suivant le rapport du conseil des bâtiments civils du 7 septembre 1811., 1812; 4 N 1237; 4 N 93
      Condom (Gers, France); établissement médico social; mendicité
    - Plan du premier étage de la maison de mendicité à Condom, département du Gers., 1812; 4 N 1238; 4 N 93
    - Coupe prise sur la ligne AB., 1812; 4 N 1239; 4 N 93
    - Département du Gers, plan de l'enclos et des bâtiments du cidevent couvent des capucins d'Auch., 1796; 4 N 1240; 4 N 93
    - Plan du cydevant couvent des capucins d'Auch., 1789-1810; 4 N 1241; 4 N 93
    - Plan du cidevant couvent des capucins d'Auch., 1789-1810; 4 N 1242; 4 N 93
  - Maison de secours et asile
    - Plan d'un lavoir projetté pour être construit dans le lit du ruisseau du Lastran, sous la voûte du cabinet des bains et douches de l'établissement de la maison de secours à Auch., 1822; 4 N 1243; 4 N 94
      Auch (Gers, France); lavoir; cours d'eau; installation sanitaire publique; équipement de secours
    - Projet de la construction de vingt loges pour les fous à la maison départementale de secours à Auch, plan, élévation et coupe., 1828; 4 N 1244; 4 N 94
      Auch (Gers, France); équipement de secours
    - Projet de 28 loges à construire dans la maison de secours du département du Gers: plans coupe et élévation., 1829; 4 N 1245; 4 N 94
    - Projet de 28 loges à construire dans la maison de secours du département du Gers: plan., 1831; 4 N 1246; 4 N 94
    - Élévation des loges à construire dans la Maison de secours du département du Gers, élévation du mur qui au nord, clôture les préaux., 1800-1900; 4 N 1247; 4 N 94
    - Plan des terrains à acquérir pour la construction des loges de la maison départementale de secours., 1831; 4 N 1248; 4 N 94
    - Croquis sommaire de terrains à acquérir et de la façade de la maison de secours., 1831; 4 N 1249; 4 N 94
    - Projet d'un établissement pour aliénés dans la maison de secours départementale du Gers, sur un terrain nouvellement acquis par le département, plan., 1832; 4 N 1250; 4 N 95
    - Coupe sur la ligne A-B du plan des loges à construire dans la maison de secours départementale du Gers projetées par le sieur Lodoyer architecte, coupes et élévations., 1832; 4 N 1251; 4 N 95
    - Élévation de l'établissement d'aliénés projeté dans la maison de secours départementale du Gers, prise du jardin au levant de l'établissement actuel, coupe suivant la ligne AB du plan et coupe suivant la ligne CD du plan., 1832; 4 N 1252; 4 N 95
    - Plan et profils d'une grille en fer et d'un pont volant à construire dans la baie d'un arceau sur le mur au couchant de la maison de secours départementale., 1832; 4 N 1253; 4 N 95
    - Plan de la prairie de dame Jeanne-Marie Desbons, religieuse au couvent des ursulines au ci-devant prieuré., 1846; 4 N 1254; 4 N 96
    - Plan du ruisseau de Lastran., 1850; 4 N 1255; 4 N 96
    - Plan général de l'asile des aliénés du dept du Gers, avant-projet d'agrandissement., 1851; 4 N 1256; 4 N 96
    - Asile d'aliénés d'Auch, parcellaire des terrains aux abords de l'asile., 1864; 4 N 1257; 4 N 97
    - Asile d'aliénés, plan général indiquant les terrains à acquérir ou à faire exproprier., 1864; 4 N 1258; 4 N 97
    - Commune d'Auch, plan de la propriété de l'asile d'aliénés., 1867; 4 N 1259; 4 N 97
    - Propriété de l'asile: plan., 1800; 4 N 1260; 4 N 97
    - Gers, ville d'Auch, plan, projet de voie à établir entre la rue des Coutures et la rue de l'Hôpital., 1869; 4 N 1261; 4 N 97
    - Agrandissement de l'asile d'aliénés d'Auch, plan d'ensemble, plus détaillé en vertu de la lettre de M. le Préfet du 6 novembre 1869 des terrains à acquérir pour l'agrandissement des dépendances de l'asile d'aliénés d'Auch., 4 N 1262; 4 N 97
    - Département du Gers, asile d'aliénés d'Auch, projet d'établissement de galeries: plan., 1870; 4 N 1263; 4 N 98
    - Département du Gers, projet d'établissement de galeries, asile d'aliénés d'Auch, élévations., 1870; 4 N 1264; 4 N 98
    - Département du Gers, projet d'établissement de galeries, asile d'aliénés d'Auch: plan, coupes et élévations., 1870; 4 N 1265; 4 N 98
    - Projet d'alignement pour la rectification de la rue Bernadets ou de l'Est: plan., 1870; 4 N 1266; 4 N 98
    - Plan d'ensemble de la ville d'Auch aux abords de l'asile d'aliénés., 1870; 4 N 1267; 4 N 98
    - Profil en travers pris à l'ouest du cabinet du directeur., s.d.; 4 N 1268; 4 N 98
    - Établissement d'une prise d'eau dans la rivière du Gers pour les besoins de l'asile départemental d'aliénés, feuille de nivellement., 1871; 4 N 1269; 4 N 98
    - Projet de hangar à côté de l'atelier du charron et de la chapelle: plan., 1871; 4 N 1270; 4 N 98
    - Établissement d'une prise d'eau dans la rivière du Gers pour les besoins de l'asile départemental d'aliénés, plan de la partie du Gers comprise entre le moulin de la Ribère et la passerelle de Saint Martin, plan., 1871; 4 N 1271; 4 N 98
    - Asile d'aliénés, construction d'une noria sur la rive droite du Gers, dans un jardin au Sieur Duclos., 1872; 4 N 1272; 4 N 98
    - Pompe, dessin., s.d.; 4 N 1273; 4 N 98
    - Plan de l'ancienne pépinière de la maison départementale de secours ou de l'asile d'aliénés du Gers., 1873; 4 N 1274; 4 N 98
    - Département du Gers, asile d'aliénés d'Auch, avant-projet d'achèvement, plan., 1877; 4 N 1275; 4 N 98
    - Asile départemental des aliénés du Gers, vue panoramique, lithographie., 1877; 4 N 1276; 4 N 98
    - Commune d'Auch, rectification du chemin rural dit du Cougeron, échange de terrain entre la ville et l'asile d'aliénés, plan des lieux., 1878; 4 N 1277; 4 N 98
    - Ville d'Auch, plan de la rue de l'Est indiquant les parcelles de terrain que la ville et l'asile d'aliénés se cèdent mutuellement., 1878; 4 N 1278; 4 N 98
    - Asile d'Aliénés d'Auch, bâtiment annexe à joindre à la boulangerie: plan., 1889; 4 N 1279; 4 N 99
    - Asile d'aliénés d'Auch, projet de pavillon pour recevoir une étuve locomobile avec accessoires: plan, coupe et élévation., 1895; 4 N 1280; N 100
    - Asile d'aliénés, ferme de Villeneuve, détails concernant l'aménagement de la porcherie, plan, coupe et élévation., 1895; 4 N 1281; N 100
      Auch (Gers, France); équipement de secours; bâtiment agricole
    - Asile d'aliénés, ferme de Villeneuve, projet de modifications diverses pour la porcherie et de construction d'un hangar pour le matériel agricole, coupe et élévations., 1895; 4 N 1282; N 100
    - Asile d'aliénés, ferme de Villeneuve, projet de modifications diverses de la porcherie et de construction d'un hangar pour le matériel agricole: plan., 1895; 4 N 1283; N 100
  - École normale
    - École normale: plan de la maison, jardin, verger de M. Doré, directeur des contributions directes., 1837; 4 N 1284; 4 N 101
      Auch (Gers, France); établissement de formation des maîtres
    - Plan de la maison, jardin, verger de M. Doré, directeur des contributions directes., 1837; 4 N 1285; 4 N 101